【裁判字號】    95,交聲,15
【裁判日期】    950127
【裁判案由】    聲明異議
【裁判全文】
臺灣高雄地方法院刑事裁定              95年度交聲字第15號
原處分機關  高雄市政府交通裁決所
異  議  人
即受處分人  甲○○
上列受處分人因聲明異議案件，對於高雄市交通事件裁決所民國
94年12月15日所為之處分（原處分：高市府交裁字第裁32─
B00000000號），聲明異議，本院裁定如下：
    主  文
原處分撤銷。
甲○○汽車駕駛人，行經有燈光號誌管制之交岔路口闖紅燈，處
罰鍰新台幣壹仟捌佰元，並記違規點數參點。
其餘異議駁回。
    理  由
一、本件異議意旨略以：異議人（即受處分人）甲○○於94年11
    月8 日上午8 時40分許，駕駛車號XVE ─506 之重型機車行
    經高雄市○○○路，遭執勤員警攔停，並舉發其闖紅燈，幾
    經爭執均不獲理會，遂自行騎車離去，詎竟接獲高雄市交通
    事件裁決所民國94年12月15日、高市府交裁字第裁32─B000
    00000 號裁決書認有不服取締及闖紅燈等違規事實。綜上所
    述，異議人遭舉發違規，尚難甘服，爰於法定期間內提出異
    議，請求撤銷原處分云云。
二、按汽車駕駛人，行經有燈光號誌管制之交岔路口闖紅燈者，
    處新臺幣1800元以上5400元以下罰鍰；又汽車駕駛人，駕駛
    汽車有違反本條例之行為，經交通勤務警察或依法令執行交
    通稽查任務人員制止時，不聽制止或拒絕停車接受稽查而逃
    逸者，除按各該條規定處罰外，處新臺幣3000元以上6000
    元以下罰鍰。道路交通管理處罰條例第53條、第60條第1 項
    分別定有明文。
三、本件異議人雖以上開情詞置辯。惟查，經本院傳喚證人即當
    日執勤員警乙○○到庭證稱：「當天建國、天服建國、民族
    七到九點交通崗位，當時有異議人及另外一個人老婦人闖紅
    燈，我就攔停，並告知違規事實，並請其出示證件，老婦人
    無意見，但是異議人說沒有帶證件，我請其在通知單上寫名
    字，否則通知單無法送達，通知單右上角我有填上該老婦人
    的車號。」、「（問：取締時你有無請異議人回頭查看號誌
    ？）有。」等語（參見本院95年1 月26日訊問筆錄），足認
    本件執勤員警乙○○確實於94年11月8 日上午8 時至9 時在
    案發路口執勤，且從卷附舉發違規通知單觀之，證人乙○○
    確實亦有記載同一時間違規闖紅燈之機車車牌號碼，以證人
    乙○○與異議人均素無仇隙，衡情自無故意誣陷之理。而一
    般汽車駕駛人闖越紅燈之行為，發生時間均甚為緊迫，除設
    有闖紅燈照相機器設備之路口外，亦無法期待執勤人員在此
    短短一瞬間，於發現違規事實後立即取出照相機器設備蒐證
    。而證人之證詞亦屬法定證據方法之一，若事實為證人親自
    見聞，其於本院審理時具結後之詞詞，即非無證據能力。而
    證人證詞之信憑度在一般情形下雖不若以科學儀器採證之證
    據，惟若能排除其記憶及表達之誤差，及故意誣陷之可能性
    ，則其證詞亦具有相當之可信度。本案證人乙○○所為之前
    開陳述，既無證據可認疑有故意誣陷之可能，且異議人就證
    人乙○○所述情節大致均表同意，亦可信無誤認之虞，且其
    所為之證述，自屬可採，異議人空言置辯，自不可採。另異
    議人於上開為警攔停後，有停車受檢，並未不聽制止乙節，
    業據證人乙○○及異議人同陳在卷，異議人雖未提出證件供
    員警稽查，但此與道路交通管理處罰條例第60條第1 項規定
    「汽車駕駛人，駕駛汽車有違反本條例之行為，經交通勤務
    警察或依法令執行交通稽查任務人員制止時，不聽制止或拒
    絕停車接受稽查而逃逸者」之構成要件，尚有未合，此部分
    高雄市政府交通事件裁決所民國94年12月15日高市府交裁字
    第裁32─B00000000 號，認係違反同條例第60條第1 項規定
    ，自有未洽，應予撤銷
四、綜上所述，異議人於舉發通知單上所載時、地確有闖紅燈之
    行為，異議人前揭所辯各節，均無足取，異議人執上開情詞
    聲明異議，並無理由，但無拒絕停車接受稽查而逃逸之舉發
    違規事實，異議人就此部分提出異議，為有理由，原處分機
    關援引道路交通管理處罰條例第53條、第60條第1 項規定，
    裁處異議人罰鍰4800元，固非無見。惟按汽車駕駛人有道路
    交通管理處罰條例第53條之情形者，除依原條款處罰鍰外，
    並予記違規點數3 點，道路交通管理處罰條例第63條第1 項
    第3 款分別定有明文。本件異議人既有違反道路交通管理處
    罰條例第53條規定，但無同條例第60條第1 項之事實，則原
    處分機關於裁決書所為之處分，自有違誤，是異議人執前詞
    聲明異議，就闖紅燈行為所為之處分雖無理由，但就拒絕停
    車接受稽查而逃逸之舉發違規事實，提出異議，為有理由，
    原處分意旨既有前開可議之處，自無可維持，應予撤銷，爰
    裁定如主文所示。
五、據上論斷，應依道路交通案件處理辦法第19條、第20條，裁
    定如主文。
中    華    民    國    95    年    1     月    27    日
      臺灣高雄地方法院交通法庭  法  官  廖建瑜
以上正本證明與原本無異。
如不服本裁定，應於收受送達後5 日內向本院提出抗告狀。
中    華    民    國    95    年    1     月    27    日
                                書記官 張家榮


司法院資訊處製作；財團法人民間司法改革基金會備份。
